【裁判字號】    97,訴,4699
【裁判日期】    971128
【裁判案由】    偽證
【裁判全文】
臺灣板橋地方法院刑事判決              97年度訴字第4699號
公  訴  人  臺灣板橋地方法院檢察署檢察官
被      告  甲○○
                    樓
上列被告因偽證案件，經檢察官提起公訴（97年度偵字第24933號
），被告於準備程序中對被訴之事實為有罪陳述，本院合議庭裁
定由受命法官獨任行簡式審判程序，並判決如下：
    主  文
甲○○證人，於檢察官偵查時，於案情有重要關係之事項，供前
具結，而為虛偽陳述，累犯，處有期徒刑拾月，減為有期徒刑伍
月。
    事  實
一、甲○○前於民國九十一年間因施用毒品案件，經本院以九十
    一年度訴字第一八三七號判處有期徒刑八月、五月，應執行
    有期徒刑一年，上訴後經臺灣高等法院以九十二年度上訴字
    第三一五號駁回上訴而確定，於九十三年十二月三十一日縮
    刑期滿執行完畢。甲○○於九十六年一月五日晚間八時三十
    五分許，在臺北縣泰山鄉○○街三號五樓，與黃明祥同為警
    查獲後，甲○○於翌日（同月六日）下午三時許，在臺灣板
    橋地方法院檢察署檢察官偵訊時，供稱：「我是有跟他（指
    黃明祥，下同）要過海洛因，在九十五（年）十二月底時候
    ，他在他家給我的，給我夠一次的量，可是我真的沒有拿錢
    跟他買的，是朋友之間的情誼才給我的。我在警訊時說，九
    十五（年）十二月底那次是他送我的，不是我用六千元買的
    」等語，嗣經檢察官當庭告知證人具結義務及偽證之處罰等
    事項，並命甲○○具結後，甲○○猶證述：「（剛才所述，
    是否實在？）是」等語，就黃明祥是否轉讓第一級毒品海洛
    因予甲○○之於案情有重要關係事項，故為虛偽之陳述。嗣
    因臺灣板橋地方法院檢察署檢察官就黃明祥涉犯毒品危害防
    制條例第八條第一項之轉讓第一級毒品罪嫌，以九十六年度
    偵字第一七四一號提起公訴，經本院以九十六年度訴字第一
    ０二０號案件審理時，黃明祥堅決否認有轉讓海洛因予甲○
    ○，而甲○○於審理中亦改稱黃明祥不可能交付海洛因給伊
    等語，嗣經本院於九十七年七月十日以檢察官所舉證據不足
    以證明黃明祥於九十五年十二月底無償轉讓海洛因予甲○○
    ，而判決黃明祥無罪，並於同年八月十一日確定，始查悉上
    情。
二、案經臺灣板橋地方法院檢察署檢察官自動檢舉偵查起訴。
    理  由
一、上開事實，業據被告甲○○於九十七年九月二十三日偵查訊
    問及本院審理中均坦承不諱，並有被告甲○○於九十六年一
    月六日偵查訊問筆錄、證人結文等件在卷可稽；又臺灣板橋
    地方法院檢察署檢察官，依被告甲○○於九十六年一月六日
    之證述，就黃明祥涉犯毒品危害防制條例第八條第一項之轉
    讓第一級毒品罪嫌，以九十六年度偵字第一七四一號提起公
    訴，經本院以九十六年度訴字第一０二０號案件審理時，黃
    明祥堅決否認有轉讓海洛因予甲○○，而甲○○於審理中亦
    證述黃明祥不可能交付海洛因給伊等語，嗣本院以檢察官所
    舉證據不足以證明黃明祥於九十五年十二月底無償轉讓海洛
    因予甲○○，而判決黃明祥無罪確定等情，有上開九十六年
    度訴字第一０二０號刑事判決在卷可稽，並有該案全部卷證
    筆錄可佐。綜上所述，堪認前開補強證據已足擔保被告於本
    院審理中就上開犯罪事實所為任意性自白之真實性。本案事
    證明確，被告偽證之犯行洵堪認定，應依法論科。
二、核被告甲○○係證人，於上開臺灣板橋地方法院檢察署檢察
    官偵查時，於案情有重要關係之事項，供前具結，而為虛偽
    陳述，所為係犯刑法第一百六十八條之偽證罪。查被告有事
    實欄所載之有期徒刑執行完畢紀錄，有臺灣高等法院被告前
    案紀錄表在卷可按，其係於受有期徒刑之執行完畢後，五年
    內故意再犯本件有期徒刑以上之罪，依刑法第四十七條第一
    項規定，應依法加重其刑。又被告在本院九十六年度訴字第
    一０二０號案件於九十七年四月二十二日審理中證稱：黃明
    祥不可能交付海洛因給伊等語，復於同年五月二十二日受命
    法官勘驗偵訊光碟時供承伊偵訊時是想要推卸責任，伊在偵
    查中是作偽證等語，並於本案偵查及審理中坦承上開偽證犯
    行，且本院於九十七年七月十日以檢察官所舉證據不足以證
    明黃明祥於九十五年十二月底無償轉讓海洛因予甲○○，而
    判決黃明祥無罪，並於同年八月十一日確定等情，此有上開
    刑事判決、審判筆錄、勘驗筆錄及黃明祥之臺灣高等法院被
    告前案紀錄表附卷可憑，足認被告甲○○於所虛偽陳述之黃
    明祥違反毒品危害防制條例案件裁判確定前，已於本院九十
    六年度訴字第一０二０號案件九十七年五月二十二日受命法
    官勘驗偵訊光碟時自白其偽證罪之犯行甚為明確，依刑法第
    一百七十二條規定，減輕其刑，並先加後減之。爰審酌被告
    於檢察官偵查中為虛偽證述，致檢察官據以起訴黃明祥涉犯
    轉讓第一級毒品罪嫌，影響司法威信，犯罪所生危害非輕，
    兼衡其事後已自白偽證犯行，及其犯罪之動機、目的，手段
    、智識程度等一切情狀，量處如主文所示之刑，以資懲儆。
    末查，被告上開犯罪時間在九十六年四月二十四日以前，復
    無不得減刑之事由，應依中華民國九十六年罪犯減刑條例第
    二條第一項第三款、第七條之規定，減其宣告刑二分之一。
據上論斷，應依刑事訴訟法第二百七十三條之一第一項、第二百
九十九條第一項前段，刑法第一百六十八條、第四十七條、第一
百七十二條，中華民國九十六年罪犯減刑條例第二條第一項第三
款、第七條，判決如主文。
本案經檢察官鄭潔如到庭執行職務。
中    華    民    國    97    年    11    月    28    日
                  刑事第十三庭  法  官  楊 志 雄
以上正本證明與原本無異。
如不服本判決應於收受判決後十日內向本院提出上訴書狀，並應
敘述具體理由。其未敘述上訴理由者，應於上訴期間屆滿後20日
內向本院補提理由書（均須按他造當事人之人數附繕本）「切勿
逕送上級法院」。
                                書記官  陳 春 銘
中    華    民    國    97    年    11    月    28    日
附錄本案論罪科刑法條全文：
刑法第168條
於執行審判職務之公署審判時或於檢察官偵查時，證人、鑑定人
、通譯於案情有重要關係之事項，供前或供後具結，而為虛偽陳
述者，處7 年以下有期徒刑。
刑法第172條
犯第168 條至第171 條之罪，於所虛偽陳述或所誣告之案件，裁
判或懲戒處分確定前自白者，減輕或免除其刑。


司法院資訊處製作；財團法人民間司法改革基金會備份。
